【裁判字號】    97,再更(二),2
【裁判日期】    970724
【裁判案由】    再審之訴
【裁判全文】
臺灣臺北地方法院民事裁定             97年度再更(二)字第2號
再審原告    乙○○
訴訟代理人  吳忠德律師
再審被告    甲○○
            丙○○
上列當事人間因拆除地上物事件，再審原告對於中華民國92年7
月14日本院91年度訴字第4318號確定判決，提起再審之訴，本院
裁定如下：
    主  文
再審之訴駁回。
再審訴訟費用由再審原告負擔。
    理  由
一、按「第二審法院就該事件已為本案判決者，對於第一審法院
    之判決不得提起再審之訴。」、「再審之訴不合法者，法院
    應以裁定駁回之。」，民事訴訟法第496 條第3 項、第502
    條第1 項定有明文。
二、經查，本件再審被告起訴請求再審原告拆除地上物等事件，
    前經本院以91年度訴字第4318號判決「(一)被告乙○○（即再
    審原告）應將座落台北市○○區○○段第77之10地號土地如
    附圖所示Ａ部份面積43平方公尺、Ｂ部份面積106 平方公尺
    、Ｃ部份面積56平方公尺之地上物拆除，並應遷出、返還土
    地予原告即再審被告）及土地共有人全體。(二)被告乙○○應
    給付原告各新台幣壹拾伍萬零陸佰陸拾陸元，及自民國91年
    7 月9 日起至清償日止，按年息百分之五計算之利息；暨自
    民國91年6 月26日起至拆遷返還前揭土地之日止，按月給付
    原告各參仟壹佰肆拾參元。(三)原告其餘之訴駁回。」；嗣經
    再審原告就上開敗訴部分提起上訴，經台灣高等法院以92年
    度重上字第475 號判決，其判決主文為：「原判決關於命上
    訴人將坐落臺北市○○區○○段第77之10地號如原判決附圖
    所示Ｂ部分面積106 平方公尺之地上物拆除，並遷出，返還
    土地予被上訴人及土地共有人全體，及命給付超過新台幣柒
    萬貳仟柒佰陸拾元本息部分，與自民國91年6 月26日起至
    拆遷返還土地之日止，按月給付被上訴人各超過新台幣壹仟
    伍佰壹拾捌元部分，並該部分假執行之宣告暨訴訟費用（確
    定部分除外）之裁判均廢棄。右開廢棄部分，被上訴人在第
    一審之訴及其假執行之聲請均駁回。其餘上訴駁回。」；其
    後由最高法院台上字第1124號將台灣高等法院前開判決除假
    執行部分外廢棄，發回台灣高等法院重新審理，經台灣高等
    法院以95年度重上更(一)字第85號判決：上訴駁回。並經最高
    法院於95年12月7 日以95年度台上字第2757號事件駁回上訴
    ，全案俟告確定，業經本院調取上開事件之卷宗核閱屬實。
    核諸台灣高等法院95年度重上更(一)字第85號民事判決，乃對
    於「再審原告是否無權占用系爭土地」、「再審原告應給付
    再審被告相當於租金之不當得利金額」等爭點作出實質認定
    ，並認再審原告之上訴為無理由，而駁回其上訴，應屬民事
    訴訟法第496 條第3 項所規範之「本案判決」無訛。則再審
    原告復對於已經第二審法院為本案判決之本院91年度訴字第
    4318號民事第一審判決提起再審之訴，依據上開規定，即非
    適法，且屬無從補正，爰逕以裁定駁回之。
三、依民事訴訟法第502 條第1 項、第95條、第78條，裁定如主
    文。
中    華    民    國    97    年    7     月    24    日
                    民事第五庭  法  官  吳佳薇
如不服本裁定，應於收受送達後10日內向本院提出抗告狀，並應
繳納抗告費新台幣１千元。
以上正本係照原本作成。
中    華    民    國    97    年    7     月    24    日
                                書記官  許博為


司法院資訊處製作；財團法人民間司法改革基金會備份。
